BARTOLOMÉ CANITROT

PROGRAMADOR MOBILE Y FULL STACK

canitrotbartolome@gmail.com

(54) 9 2604000308

San Rafael, Mendoza

LINKEDIN

GITHUB

ACERCA DE MÍ

Soy un desarrollador apasionado por la tecnología, empecé desde muy joven con 12 años a modificar pequeños script de videojuegos en c++ y poco después incursione en el mundo web. Trabaje profesionalmente 3 años desarrollando aplicaciones webs que a día de hoy son utilizadas para poco después y casi por casualidad comenzar en el desarrollo Mobile. Trabaje en Flutter desarrollando una app de mas de 30 módulos completos para la gestión de hoteles. Llegando a trabajar nativamente no solo en Dart si no en IOS(Con Mac) y Android.

EDUCACIÓN

MERN Full Stack Developer en MindHub LA

Bootcamp para desarrolladores con conocimientos base.

2021-2022

Front-END certificate en Nuwe Hackaton

Forme parte del equipo ganador. 2021-2021

HABILIDADES

- Testing
- Base de datos y caché.
- Seguridad IDOR
- · Liderazgo.
- Arquitectura de apps.
- UX/UI.
- Validación de producto.
- · Puesta en producción.

IDIOMAS

- Español (NATIVO)
- Italiano (A2)
- Ingles (A2)

OTRAS HABILIDADES

Paypal, Stripe, Google and IOS Pay, Ios, Android, Xcode, AWS, Amplify, Gitlab, Jira Software, Bitbucket, Git models, Screaming Architecture, Github, Trello, Astro, Nuxt, Tailwind,

Pothoshop, jest, cypress, chatgpt

EXPERIENCIA PROFESIONAL

Co-Founder

Stockeado ene. 2024 - actualidad · 8 meses

Desarrollamos junto con mi compañero un producto en el cual validamos con mas de 20 personas, Actualmente es usado por 3 talleres pero no requiere mantención.

- Next (Typescript) (https://www.stockeado.com)
- · Growth básico

Founder

Quorum, ene. 2023 - actualidad · 1 año 8 meses.

Emprendí mi proyecto Quorum, una herramienta que planeaba ahorrar hasta 14 USD por voto en la Argentina utilizando KYC y BlockChain.

- Flutter(Dart)
- Next (Typescript)

Mobile and Full Stack Developer

LABICT Marketing, oct. 2022 - ene. 2024 · 1 año 4 meses.

Trabaje presencialmente durante 3 meses luego regrese a Argentina trabajando remoto, en el proceso desarrollamos aplicaciones web como una aplicación mobile disponible en Android y IOS, esta utiliza KYC para verificar usuarios y gestionar las reservas de tu hotel.

- · React. (Typescript) (Valieriani, Edesk, ExtraConomy, Vediloo)
- Node (Typescript) (Valeriani, Edesk, Vediloo)
- Flutter (Dart) (Honek, Disponibe en las tiendas)

Front End Developer

Terapiamia.com, may. 2022 - jun. 2022 · 2 meses

A tan solo 10 días de mi ultima experiencia, desarrolle el front end de una app para Terapeutas (Hay que hacer el proceso en https://www.terapiamia.com para mirarlo)

Next.js (Typescript)

Full Stack Developer

Yabok Technology, jun. 2021 - abr. 2022 · 11 meses.

Colabore en la gestión del proyecto como también en el desarrollo del front y el backend, colaborando en tareas de ambos simultáneamente hasta que solo enfoque finalmente en el front end.

- React (Javascript)
- · Node (Javascript)

Front End Developer

Andina Universal Perú, oct. 2020 - dic. 2020 · 3 meses.

Como mi primera experiencia de trabajo, durante 3 meses desarrolle una landing page completa para una software factory, esta utilizaba objetos 3D que se debían manipular además de animaciones desarrolladas a medida.

React (Javascript)